---
title: "Untitled"
output:
  html_document:
    keep_md: true
date: '2022-06-24'
---

```{r setup, include=FALSE}
knitr::opts_chunk$set(echo = TRUE)
```

## Review 
-통계 검정
  +평균 차이 검정 : 수치 데이터 + 범주 데이터 (두 그룹)
    -중급 이상 : 세 그룹 이상 평균 차이 검정
  +비율 차이 검정 : 범주 데이터
  +상관 관계 : 수치 데이터
  +회귀 
  
  -통계 검정 사전 준비
  +분석을 위한 데이터가 적절한지 검정 
  +등분산 검정, 수치 데이터가 정규분포를 이루는가 (정규성 검정)
  
-귀무가설, 대립가설 적절하게 설정 
  +서울의 평균 임금과 부산의 평균 임금이 차이가 있을 것이다 
  +선행연구 (논문 찾아서 응용)
  
- 테스트 
  +t.test, chisq.test, cor.tost 
  +p.value 
    ~p.value > 0.05 --> 귀무가설 지지
    ~p.value < 0.05 --> 대립가설 지지 

## 회귀의 중요성
-기초통계 : 특정한 결과에 영향을 주는 주 요인이 뭐냐? 이걸 찾는 것이 회귀 
- 회귀분석과 종류 
  + 1 세대 회귀 방법론 다항회귀분석, 다중회귀분석, 포아송 회귀분석, etc 
  + 2 세대 회귀 방법론 : 구조방정식 

-귀무가설 & 대립가설 존재 
  + 귀무가설 : x(=독립변수)가 y(종속변수)에 영향을 주지 않는다 
  + 대립가설 : x가 y에 영향을 준다 
  
- 머신러닝, 인공지능 
  + 주 목적은 예측 
  + y = ax + b 
  
- lm(종속변수 ~ 독립변수, data)
  +p.value 
  
```{r}
RA <-lm(formula=mpg~disp, data = mtcars)
summary(RA)
```



```{r}
library(dplyr)
library(ggplot2)       
library(foreign)
```


- 데이터를 불러온다. 
```{r}
mental <- read.spss("data/한국행정연구원_사회통합실태조사_데이터_2019.sav")
class(mental) #객체 유형 확인인
mental <- as.data.frame(mental)
class(mental)
```



#추출 변수 (변수 설명, 척도 범위) : 영어 변수이름
```{r}
str(mental)

mental <- mental %>%
 select(q32_2, q1_4, q32_1, q34_1, q52, d17, d1, d2, ara)%>% #변수 추출출
 rename(suicide=q32_2,
        satisfaction=q1_4,
        loneliness=q32_1,
        family_belief=q34_1,
        wealth=q52,
        health=d17,
        sex=d1,
        age=d2,
        area=ara)     
str(mental) 

```

```{r}
table(mental$suicide) #suicide의 빈도 확인
table(mental$health) # health의 빈도 확인 
table(mental$satisfaction) #satisfaction의 빈도 확인

mental$suicide <-as.integer(mental$suicide)
mental$satisfaction <- as.integer(mental$satisfaction)
mental$loneliness <- as.integer(mental$loneliness)
mental$family_belief <- as.integer(mental$family_belief)                               
mental$wealth <- as.integer(mental$wealth)
mental$health <- as.integer(mental$health)

table(mental$suicide) #checking number of suicides
table(mental$health) # health의 빈도 확인인
table(mental$satisfaction)

```

```{r}
mental$satisfaction<-mental$satisfaction-1 #번주 숫자 보정작업
mental$wealth <-mental$wealth-1

table(mental$satisfaction)

mental$age <- as.character(mental$age)
mental$sex <- as.character(mental$sex)
mental$area <- as.character(mental$area)
table(mental$sex) #sex의 범주별 빈도 구하기기

table(mental$age) #age의 범주별 빈도 구하기
table(mental$area) #area의 범주별 빈도 구하기기

mental$age <- ifelse(mental$age == "19~29세", "20대",
                     ifelse(mental$age=="60~69세", "60대", mental$age))
summary(mental)

```
#성별 빈도분석
```{r}
mental %>%
  group_by(sex) %>% # sex변수로 분류
  summarise(n=n()) %>% # sex 변수의 범주별 빈도 구하기
  mutate(total=sum(n), #sex 변수의 빈도총계 구하기
         pct=round(n/total*100,1))#sex 변수의 범주별 비율 구하기
```


#연령대별 빈도분석
```{r}
mental %>%
  group_by(age) %>% #age변수의 범주로 분류
  summarise(n=n()) %>% #age 변수의 범주별 빈도 구하기
  mutate(total=sum(n), # age 변수의 빈도총계 구하기
         pct=round(n/total*100,1)) # age 변수의 범주별 비율 구하기
```

#성과 연령대의 교차 빈도 구하기
```{r}
table(mental$sex, mental$age)
```

#성과 연령대의 교차 백분율 구하기. 행별로 100%기준. 소수점 한자리
```{r}
round(prop.table(table(mental$sex, mental$age),1)*100,1)
```
```{r}
chisq.test(mental$sex, mental$age)
```
```{r}
mental %>%
  summarise(m1=mean(suicide), m2=mean(satisfaction), m3=mean(loneliness),
            m4=mean(family_belief), m5=mean(wealth), m6=mean(health))
```

```{r}
RA <- lm(data = mental, suicide~satisfaction+loneliness) #다중회귀분석
summary(RA) #분석 결과 상세히 보기 
```
```{r}
cor.test(mental$satisfaction, mental$loneliness)
```
```{r}
RA <-lm(data=mental, satisfaction~family_belief+wealth+health) #다중회귀분석석
summary(RA)
```
```{r}
RA <- lm(data=mental, loneliness~family_belief+wealth+health) #다중회귀분석
summary(RA)
```
#성별 만족도 t-test
```{r}
t.test(data=mental, satisfaction~sex)
```
```{r}
mental%>%
  group_by(age) %>% 
  summarise(m=mean(satisfaction)) %>%
  arrange(desc(m))
```
```{r}
area_Satisfaction <-mental %>%
  group_by(area) %>% #area 변수의 범주로 분류하기
  summarise(m=mean(satisfaction)) %>% #area 변수의 범주별로 평균 구하기 
  arrange(desc(m)) #내림차순으로 정렬

```

```{r}
ggplot(data=area_Satisfaction, aes(x=reorder(area,m), y=m))+
  geom_col()+
  ggtitle("지역별 만족도")+ #그래프 이름 지정
  xlab("지역")+ #x축 이름 지정
  ylab("만족도")+ #y축 이름 지정
  coord_flip() #막대를 90도 회전시키기기
```
